【裁判字號】    96,重訴緝,6
【裁判日期】    970731
【裁判案由】    毒品危害防制條例
【裁判全文】
臺灣高雄地方法院刑事判決             96年度重訴緝字第6號
公  訴  人  臺灣高雄地方法院檢察署檢察官
被      告  丙○○
                    號
                    現另案於高雄監獄執行中
選任辯護人  劉新安律師
上列被告因毒品危害防制條例案件，經檢察官提起公訴（93年度
偵字第19961、20432號），本院判決如下：
    主  文
丙○○販賣第二級毒品，累犯，處有期徒刑玖年。
扣案之三星ANYCALL 行動電話壹支（含SIM 卡0000000000號），
沒收。
    事  實
一、丙○○曾於民國86年間因肅清煙毒條例及違反麻醉藥品管理
    條例案件，分別經法院判處有期徒刑3 年2 月、有期徒刑3
    月，並定應執行刑有期徒刑3 年4 月確定，於93年7 月31日
    縮刑期滿執行完畢。詎不知悔改，明知甲基安非他命為毒品
    危害防制條例所公告管制之第2 級毒品，不得販賣，竟意圖
    營利，基於販賣第2 級毒品甲基安非他命之犯意，因乙○○
    （另經檢察官起訴，並經高等法院高雄分院判處有期徒刑10
    年確定）於93年10月4 日上午某時許，在高雄市前鎮區○○
    ○道旁以新台幣165 萬元之代價，向真實姓名、年籍不詳綽
    號「阿雪」之成年女子，購入甲基安非他命1 批（含包裝袋
    ，實際總毛重3837.96 公克，驗前淨重3789.66 公克，驗後
    淨重3759.31 公克，分裝為6 包，各包含包裝、驗前及驗後
    淨重詳如附表所示，實際購入每公斤成本為43萬5395元），
    丙○○乃於同日上午某時許於不詳處所與乙○○談妥以每公
    斤46萬元之代價，向乙○○販入附表編號1 至5所 示重量之
    甲基安非他命，並約定在乙○○位於高雄市○鎮區○○路97
    號住處門口交貨，丙○○又於同日上午，以0000000000號行
    動電話與姓名年籍不詳綽號「蚊子」之成年男子連絡，欲以
    每公斤新台幣48萬元之代價，出售上開購入之甲基安非他命
    予「蚊子」，用以賺取每公斤差價2 萬元。同日10時25分許
    ，丙○○指示綽號「蚊子」者將買賣價金中之57萬元匯入乙
    ○○母親吳李梨碧設於高雄市第三信用合作社000000000000
    00號帳戶內，於同日11時30分許，丙○○駕駛車牌號碼9802
    -JR 號自用小客車前往乙○○上開住處後，乙○○隨即持以
    報紙包裏之上開甲基安非他命5 包（各包重量詳如附表編號
    1 至5） ，置入丙○○所駕駛之前揭自用小客車之右前座腳
    踏板處後，旋為行政院海巡署南部地區高雄市機動查緝隊及
    高雄縣政府警察局刑警隊查獲，並在上開車牌號碼9802-JR
    號自小客車內扣得甲基安非他命5 包（各包重量詳如附表編
    號1 至5） 始查悉上情。
二、案經海巡署高雄市機動查緝隊及高雄縣政府警察局移送臺灣
    高雄地方法院檢察署檢察官偵查起訴。
    理  由
壹、證據能力部分：
一、有證據能力部分：按被告以外之人於審判外之言詞或書面陳
    述，除法律有規定者外，不得作為證據，刑事訴訟法第159
    條第1 項定有明文。經查：本件卷附之內政部警政署刑事警
    察局就扣案之甲基安非他命所為之鑑驗通知書，雖為被告以
    外之人於審判外所為之書面陳述，屬於傳聞證據，然此乃臺
    灣高雄地方法院檢察署檢察官於偵查中，以事前概括授權之
    方式，由海巡署高雄市機動查緝隊，依刑事訴訟法第208 條
    第1 項規定，囑託內政部警政署刑事警察局鑑定，該局依刑
    事訴訟法第208 條第1 項準用同法第206 條第1 項規定所出
    具之書面鑑定報告，屬刑事訴訟法第159 條第1 項「被告以
    外之人於審判外之言詞或書面陳述，除法律有規定者外，不
    得作為證據」規定所稱「法律有規定者」之情形，應有證據
    能力，而得作為本件認定犯罪事實之證據。
二、無證據能力部分：按證人、鑑定人依法應具結而未具結者，
    其證言或鑑定意見，不得作為證據，刑事訴訟法第158 條之
    3 亦定有明文。經查，本件證人即同案被告乙○○於偵查中
    就被告部分所為之陳述未經具結，核之上開說明，應不具證
    據能力，自不得作為本件認定被告犯罪之證據。
貳、實體部分：
一、訊之被告丙○○對於在其所駕駛之上開自用小客車上查獲如
    附表編號1 ─5 所示5 包甲基安非他命一節固不諱言，惟矢
    口否認有何販賣甲基安非他命之犯行，辯稱：伊僅係向乙○
    ○購買1 兩甲基安非他命供自己施用而已，不知乙○○為何
    將上開5 包甲基安非他命放置於伊車上云云。惟查，本件業
    據被告於警訊時供承：「蚊子」10月3 日21時左右打電話給
    伊，叫伊幫其調（甲基）安非他命2 公斤，後於10月4 日10
    時左右，又打電話給伊看仍可否湊足3 公斤，伊答應「蚊子
    」1 公斤48萬元等語無誤（見影三卷第25頁），復於偵查中
    坦承：93年10月3 日被查獲前1 日，「蚊子」託伊調（甲基
    ）安非他命2 公斤，後來又再加1 公斤，伊就在前鎮區○○
    路97號乙○○住處跟他拿貨，拿了3 公斤多，交57萬給乙○
    ○，其餘錢等向「蚊子」拿到再給他..... 準備以1 公斤48
    萬元賣給「蚊子」等語明確（見影三卷第29頁），被告雖另
    辯稱：當時係警察要伊承認販賣就不移送伊施用毒品之罪且
    可向檢察官請求交保，惟查，此業據證人即當時製作警訊筆
    錄之警員甲○○於本院審理中證述並未有與被告有上開條件
    交換等語明確（見審卷第108 頁），且販賣毒品罪責較施用
    毒品罪賣為重，被告豈有同意承認本身有販賣毒品之犯行用
    以交換警方不移送其施用毒品犯行之理，其所辯不合常情顯
    不足採信；又本件另據證人乙○○於本院審理中證述稱：扣
    案的3 公斤多的甲基安非他命（即如附表編號1 ─5） 就是
    要賣給被告的沒錯，當時被告在車旁，有看到我將扣案之甲
    基安非他命放在其車上等語明確（見審卷第87頁），又證述
    稱：甲基安非他命賣給被告每公斤46萬元等語明確（見審卷
    第88頁），參之扣案如附表編號1 ─5 之5 包甲基安非他命
    係違禁物，且價值非小，證人乙○○豈有隨意將之放置於被
    告車上，而被告豈有不知之理，被告所辯不知甲基安非他命
    放至其車上，顯不合一般常情，應係卸責之詞不足採信，顯
    見被告確以每公斤46萬元向證人乙○○買入甲基安非他命，
    並欲以每公斤48萬元賣予「蚊子」，其有販賣甲基安非他命
    賺取差價以營利之意圖甚為明確，況被告無法交待「蚊子」
    之真實姓名，顯見其與「蚊子」非親非故，其仍甘冒刑責為
    「蚊子」調取數量非少之甲基安非他命，其顯係基於從中牟
    利之意圖更明；本件並有丙○○使用之00 00 000000號行動
    電話監聽譯文、雙向通聯紀錄各1 份在卷可憑；又扣案如附
    表編號1 ─5 之白色晶體5 包，經送內政部警政署刑事警察
    局檢驗結果，均含有第2 級毒品甲基安非他命成分無訛（各
    包重量，詳如附表所示），此有該局93年12月28日刑鑑字第
    0930 203589 號鑑驗通知書1 份在卷可稽（見影三卷第59─
    60頁）；從而，罪證明確，被告販賣第2 級毒品之犯行堪以
    認定。
二、按甲基安非他命係毒品危害防制條例第2 條第2 項第2 款所
    稱之第2 級毒品；又販賣毒品罪，不以販入之後，復行賣出
    為必要，只須意圖營利而販入或賣出，有一於此，犯罪即應
    成立（最高法院92年度臺上字第7046號、第2641號、90年度
    臺上字第7782號、第7046號判決意旨參照）。本件被告意圖
    營利而販入甲基安非他命，雖未及賣出，仍應依販賣第2 級
    毒品既遂罪論處。核被告所為，係犯毒品危害防制條例第4
    條第2 項之販賣第2 級毒品既遂罪。其販賣第2 級毒品甲基
    安非他命前持有甲基安非他命之低度行為，應為販賣之高度
    行為所吸收，不另論罪。又公訴意旨認被告與另案被告乙○
    ○間就上開販賣甲基安非他命之犯行應成立共同正犯之關係
    ，惟證人即另案被告乙○○係基於本身賺取差價之意圖，以
    每公斤45萬元代價買入甲基安非他命再以每公斤46萬元賣予
    被告，業據其院審理中證述明確（見審卷第88頁），可見其
    與被告間係各自基於販賣甲基安非他命之犯意從事甲基安非
    他命之販賣犯行，2 人間自無足成立共同正犯之關係，公訴
    意旨容有誤會，併此敘明。又被告曾受如事實欄所示之有期
    徒刑之執行，有臺灣高等法院被告前案紀錄表1 份在卷可按
    ，其於執行完畢後，5 年以內故意再犯本件有期徒刑以上之
    罪，為累犯，應依刑法第47條第1 項之規定加重其刑（按被
    告行為後，刑法於94年2 月2 日經總統令修正公佈，於95年
    7 月1 日施行，被告於有期徒刑執行完畢後5 年內，故意再
    犯本件有期徒刑以上之罪，不論依修正前之刑法第47條或修
    正後之刑法第47條第1 項之規定，均構成累犯，對被告而言
    並無有利或不利之情形，不生新舊法比較之問題，應逕依修
    正後刑法第47條第1 項規定論以累犯），又法定刑無期徒刑
    部分依法不得加重，僅就其餘部分加重之。審酌被告明知施
    用甲基安非他命嚴重戕害身心健康，危害社會治安甚鉅，竟
    意圖營利而販入上開甲基安非他命，數量甚多，倘流入市面
    ，後果不堪設想，惡性實屬重大，且犯後未能坦認犯行未見
    悔意，犯後態度尚難謂佳，所販入之甲基安非他命未及販出
    即遭查獲，未流入市面，並未造成重大危害等一切情狀，量
    處如主文所示之刑。扣案之三星ANYCALL 行動電話1 支（含
    SIM 卡0000000000號），為被告所有供販賣毒品所用之物，
    應依毒品危害防制條例第19條第1 項之規定，宣告沒收之。
    扣案之被告所有電子磅秤1 台，非屬違禁物且無法證明與本
    件被告販賣毒品之犯罪有關，爰不宣告沒收。又扣案如附表
    所示之甲基安非他命業經另案確定判決（高等法院高雄分院
    94年度上訴字第1093號）宣告沒收銷燬之，亦不另為沒收銷
    燬之宣告。上開「蚊子」匯予乙○○母親吳李梨碧之57萬元
    ，性質上應認為係「蚊子」支付予被告之購買甲基安非他命
    價金，被告再用以支付其向乙○○購入甲基安非他命之用，
    為被告販入甲基安非他命之成本，非其販賣毒品所得，爰不
    予宣告沒收。
據上論斷，應依刑事訴訟法第299 條第1 項前段，毒品危害防制
條例第4 條第2 項、第19條第1 項，刑法第11條、第47條第1 項
，判決如主文。
中    華    民    國    97    年    7     月    31    日
                  刑事第四庭    審判長法  官   陳  箐
                                      法  官   鄭凱文
                                      法  官   林俊寬
以上正本證明與原本無異。
如不服本判決應於收受本判決後10日內向本院提出上訴書狀，並
應敘述具體理由，如未敘述上訴理由者，應於上訴期間屆滿後20
日內補提理由書狀於本院（均須按他造當事人之人數附繕本）「
切勿逕送上級法院」。
中    華    民    國    97    年    8     月    1     日
                                      書記官   林香如
附錄本判決論罪科刑法條：
毒品危害防制條例第4條第2項
製造、運輸、販賣第二級毒品者，處無期徒刑或7 年以上有期徒
刑，得併科新臺幣7 百萬元以下罰金。
附表
┌──┬────┬───────┬──────────┐
│編號│驗前含包│驗前淨重      │驗後淨重            │
│    │裝袋實際│（單位：公克）│（單位：公克）      │
│    │總毛重（│              │                    │
│    │單位：公│              │                    │
│    │克）    │              │                    │
├──┼────┼───────┼──────────┤
│ 1  │1,015.16│ 1,006.35     │1,006.15            │
├──┼────┼───────┼──────────┤
│ 2  │1,015.39│ 1,005.50     │1,005.45            │
├──┼────┼───────┼──────────┤
│ 3  │1,008.57│  989.25      │ 989.23             │
├──┼────┼───────┼──────────┤
│ 4  │ 305.16 │  300.10      │ 300.07             │
├──┼────┼───────┼──────────┤
│ 5  │  44.23 │   39.25      │  39.23             │
├──┼────┼───────┼──────────┤
│ 6  │ 449.25 │  419.21      │ 419.18             │
├──┼────┼───────┼──────────┤
│總計│3,837.76│ 3,789.66     │ 3,759.31           │
└──┴────┴───────┴──────────┘


司法院資訊處製作；財團法人民間司法改革基金會備份。
